【裁判字號】    89,易,4213
【裁判日期】    891211
【裁判案由】    著作權法
【裁判全文】
臺灣板橋地方法院刑事判決                        八十九年度易字第四二一三號
    公  訴  人  臺灣板橋地方法院檢察署檢察官
    被      告  甲○○
右列被告因違反著作權法案件，經檢察官提起公訴（八十九年度偵字第一四二０七號
），本院判決如左：
    主  文
甲○○連續明知為侵害著作權之物意圖營利而交付，處有期徒刑伍月，如易科罰金以
參佰元折算壹日。
扣案如附表貳所示之物均沒收。
    事  實
一、甲○○為臺北縣新莊市○○○路三○四號「元達電器行」之負責人，從事各項電
    器之販賣業務，明知如附表壹所示「心雨」等七十六首歌曲之詞、曲，係摩那園
    唱片有限公司（下稱摩那園公司）享有音樂著作財產權之物，亦明知金霸點歌機
    及隨機所附含有音樂著作之ＶＣＤ（起訴書誤載為ＤＶＤ）光碟片所重製含上述
    歌曲，未經音樂著作權人之授權或同意，為侵害著作權之物，竟基於意圖營利之
    概括犯意，自八十八年十二月中旬某日起，將該點歌機及含侵害上述歌曲音樂著
    作之ＶＣＤ光碟片陳列於上址，並以新臺幣（下同）一萬零五百元之價格販售而
    交付與不特定人。嗣於八十九年七月二十八日下午一時五十分許，為摩那園公司
    之代理人丙○○會同員警，在上址當場查獲，並扣得其所有供本件違反著作權法
    犯行所用如附表貳所示之金霸點歌機一台、ＶＣＤ光碟片一片及點歌本一本。
二、案經摩那園公司訴由臺北市政府警察局中正第二分局移請臺灣板橋地方法院檢察
    署檢察官偵查起訴。
    理  由
一、右揭犯罪事實業據被告甲○○直承不諱，核與告訴人之代理人向家真、乙○○指
    訴之情節相符，而附表壹所示「心雨」等七十六首歌曲之詞、曲音樂著作財產權
    屬於告訴人摩那園公司所有，有著作權登記證明附卷可稽，又扣案之金霸點歌機
    及隨機所附含有音樂著作之ＶＣＤ光碟片，可播放上述「心雨」等七十六首歌曲
    ，經本院勘驗屬實，製有勘驗筆錄在卷可按，並有扣案時點歌機播放之歌曲畫面
    照片二十二幀附卷可稽，參以被告為電器產品之銷售者，對於電器產品的品牌、
    內容、有無經合法授權等情自應瞭然，被告復自承係以進價九千五百元，售價為
    一萬零五百元，上述ＶＣＤ光碟片需透過該點歌機始得播放，不各別單賣等語，
    其間容有一千元差額利得，其營利意圖亦明。本件事證明確，被告犯行，堪予認
    定，自應依法論科。
二、按意圖營利而交付之行為，雖亦屬「散布」之一種方式，但「散布」不以具有營
    利之意圖及交付具體財物為必要，其行為態樣較廣泛且籠統，是被告明知上開Ｖ
    ＣＤ音樂光碟片為侵害他人著作權之物，於前揭時地陳列販售予不特定人，侵害
    告訴人之音樂著作權，核其所為，係犯著作權法第八十七條第二款之明知為侵害
    著作權之物意圖營利而交付罪，應依同法第九十三條第三款規定論處。又被告所
    為同一次販售而交付含如附表壹所示「心雨」等七十六首歌曲之ＶＣＤ光碟片行
    為，係一行為同時侵害告訴人摩那園公司享有音樂著作財產權，而觸犯數個相同
    之意圖營利而交付罪名，為同種想像競合犯，應從一重意圖營利而交付罪處斷。
    所犯低度之意圖散佈而陳列罪為高度之意圖營利而交付罪所吸收，自不另論罪。
    公訴人認被告係犯明知為侵害著作權之物而散布犯行，顯有誤會；又公訴人雖僅
    就附表壹所示「不想伊」、「無奈無奈」、「大船入港」及「褪色的戀情」等四
    首侵害告訴人之音樂著作財產權起訴，惟附表壹其餘之「心雨」等七十二首詞曲
    音樂著作，亦屬告訴人所有，已如上述，且與上開「不想伊」等四首歌曲，有裁
    判上一罪想像競合犯關係，本院自得併予審究，附予敘明。被告先後多次意圖營
    利而交付犯行，時間緊接，所犯構成要件亦復相同，顯係基於概括犯意反覆為之
    ，應依刑法連續犯之規定論以一罪，並依法加重其刑。爰審酌被告販售侵害他人
    享有音樂著作權之ＶＣＤ光碟片圖利，危害經濟秩序，惟隨機僅販售五片，所得
    利益匪多，業據其供承在卷，犯後坦承犯行，態度尚稱良好，惟迄未與告訴人達
    成和解等一切情狀，量處如主文所示之刑，並諭知易科罰金折算標準，以示懲儆
    。
三、至扣案如附表貳所示之金霸點歌機一台、ＶＣＤ光碟片一片及點歌本一本，係被
    告甲○○所有供本件交付營利犯行所用之物，業據其供明在卷，併依刑法第三十
    八條第一項第二款之規定，宣告沒收之。
據上論斷，應依刑事訴訟法第二百九十九條第一項前段，著作權法第九十三條第三款
，刑法第十一條前段、第五十六條、第五十五條、第四十一條、第三十八條第一項第
二款，罰金罰鍰提高標準條例第二條，判決如主文。
本案經檢察官黃明娟到庭執行職務
中      華      民      國      八十九    年      十二    月    十一    日
                                  臺灣板橋地方法院刑事第六庭
                                          法  官  彭  松  江
右正本證明與原本無異。
如不服本判決，應於判決送達後十日內，向本院提出上訴狀。
                                          書記官  林  秀  惠
中      華      民      國      八十九    年      十二    月    十一    日
附錄本案論罪科刑法條全文：
著作權法第九十三條：
  有左列情形之一者，處二年以下有期徒刑，得併科新台幣十萬元以下罰金︰
一﹑侵害第十五條至第十七條規定之著作人格權者。
二﹑違反第七十條規定者。
三﹑以第八十七條各款方法之一侵害他人之著作權者。
著作權法第八十七條：
  有左列情形之一者，除本法另有規定外，視為侵害著作權或製版權︰
一﹑以侵害著作人名譽之方法利用其著作者。
二﹑明知為侵害著作權或製版權之物而散布或意圖散布而陳列或持有或意圖營利而交
    付者。
三﹑輸入未經著作財產權人或製版權人授權重製之重製物或製版物者。
四﹑未經著作財產權人同意而輸入著作原件或其重製物者。
五﹑明知係侵害電腦程式著作財產權之重製物而仍作為直接營利之使用者。
附表貳：查扣物品一覽表
編號  品  名    數  量        沒      收      法      條
一    金霸點點歌機          壹  台        刑法第三十八條第一項第二款
二    ＶＣＤ光碟片          壹  片        同                      右
三    點歌本                壹  本        同                      右


司法院資訊處製作；財團法人民間司法改革基金會備份。
